臺灣臺北地方法院刑事判決　　　　　　　　　　　　　九十年度交易字第三一○號
　　公　訴　人　臺灣臺北地方法院檢察署檢察官
　　被　　　告　戊　○
右列被告因公共危險等案件，經檢察官聲請簡易判決處刑（九十年度偵字第一二七四
六號），本院臺北簡易庭認本案不宜簡易判決處刑，移由本院適用通常程序審理及由
檢察官移送併案審理（九十一年度偵字第六五三號），本院判決如左：
    主      文
戊○服用酒類，不能安全駕駛動力交通工具而駕駛，處罰金貳萬元，如易服勞役，以
參佰元折算壹日。
被訴過失傷害部分公訴不受理。
    事      實
一、戊○於民國九十年五月九日凌晨一時許起至四時許止，在臺北市○○街友人住處
    服用威士忌酒，已達反應較慢、感覺減低並影響駕駛而不能安全駕駛動力交通工
    具之狀態後，經休憩片刻仍於同日上午七時許駕駛動力交通工具即車牌號碼ＨＤ
    –七七八八號自用小客車離開上址，嗣於九十年五月九日上午七時五十五分許，
    沿臺北市○○○路由東往西方向行駛，迨途經南京東路與林森北路交岔路口時，
    不慎與丙○○所駕駛之車牌號碼二Ｂ–七五九號營業小客車、丁○○所駕駛之車
    牌號碼Ｄ二–七七二號自用小客車、甲○○所駕駛之車牌號碼ＤＴ–四六五九號
    自用小客車發生撞擊（被訴毀損部分業經檢察官為不起訴處分），致丁○○受有
    頭頸部外傷併頸脊髓損傷、右膝擦傷等傷害（被訴過失傷害部分詳後述）。嗣警
    方據報至現場處理時，發現戊○身上酒氣甚濃，經對其實施酒精濃度測試結果，
    其呼氣中酒精濃度值已達每公升○‧六五毫克，而知上情。
二、案經丁○○訴由臺北市政府警察局中山分局報請臺灣臺北地方法院檢察署檢察官
    偵查聲請簡易判決處刑。
    理      由
壹、被訴服用酒類，不能安全駕駛動力交通工具而駕駛部分：
一、右揭犯罪事實，業據被告戊○於偵查及審理中均坦承不諱，復有酒精測試值單附
    卷可證，再者人體呼氣酒精濃度達到每公升○‧五毫克時，即有反應較慢、感覺
    減低、影響駕駛之中毒症狀，有行政院國軍退除役官兵輔導委員會臺北榮民總醫
    院八十八年八月五日（八八）北總內字第二六八六八號函附卷可佐，而汽車駕駛
    人飲酒後其呼氣中酒精濃度如已達於每公升○‧五○毫克，其肇事率即為一般未
    飲酒者之七倍，亦有中央警察大學交通學系暨交通管理研究所教授蔡志中之研究
    報告在卷可憑，是本件自被告戊○之酒測值觀之，其呼氣酒精濃度值已達每公升
    ○‧六五毫克，其駕駛動力交通工具之肇事率顯然已高於一般未飲酒者甚多。況
    被告因酒後駕駛汽車，不慎與丙○○、丁○○、甲○○等人所駕駛之車輛發生撞
    擊，嗣經警方據報到場處理時被警員叫醒始知肇事等情，亦經被告於警訊時供認
    在卷，又有道路交通事故調查報告表、交通事故談話紀錄表、道路交通事故補充
    資料表附卷足參，益徵被告確因服用酒類而有不能安全駕駛動力交通工具之事實
    。綜上，足認被告之自白與事實相符，罪證明確，犯行洵堪認定。
二、核被告所為，係犯刑法第一百八十五條之三服用酒類不能安全駕駛動力交通工具
    而駕駛罪。爰審酌被告之智識程度、服用酒類之數量、本件犯罪所造成之危害及
    其於犯罪後尚能坦承犯行，與被害人等均已達成和解等一切情狀，量處如主文所
    示之刑，並諭知易服勞役之折算標準，以資懲儆。
貳、被訴過失傷害部分：
一、公訴意旨略以：被告戊○於民國九十年七時五十五分許，酒後駕駛車牌號碼ＨＤ
    –七七八八號自用小客車，沿臺北市○○○路由東往西方向行駛，迨途經南京東
    路與林森北路交岔路口時，原應注意車前狀況，減速慢行，小心安全通過，並注
    意該處當時時速限制為四十公里，而依當時情形，又無不能注意之情事，竟疏未
    注意及此，貿然以時速六、七十公里疾馳，致與丙○○所駕駛之車牌號碼二Ｂ–
    七五九號營業小客車、告訴人丁○○所駕駛之車牌號碼Ｄ二–七七二號自用小客
    車、甲○○所駕駛之車牌號碼ＤＴ–四六五九號自用小客車發生撞擊（被訴毀損
    部分業經檢察官為不起訴處分），告訴人丁○○因而受有頭頸部外傷併頸脊髓損
    傷、右膝擦傷等傷害，因認被告戊○涉有刑法第二百八十四條第一項前段之過失
    傷害罪嫌等語。
二、按告訴乃論之罪，告訴人於第一審辯論終結前，得撤回其告訴；又告訴經撤回者
    ，應諭知不受理之判決；且此不受理判決，得不經言詞辯論為之，刑事訴訟法第
    二百三十八條第一項、第三百零三條第三款、第三百零七條分別定有明文。
三、查本件告訴人丁○○告訴被告戊○過失傷害部分，公訴人認被告係犯刑法第二百
    八十四條第一項前段過失傷害罪，依同法第二百八十七條前段規定，須告訴乃論
    。茲據告訴人撤回告訴，依照上開說明，被告被訴過失傷害部分，爰不經言詞辯
    論，逕為諭知不受理之判決。
據上論斷，應依刑事訴訟法第四百五十二條、第二百九十九條第一項前段、第三百零
三條第三款、第三百零七條，刑法第一百八十五條之三、第四十二條第二項，罰金罰
鍰提高標準條例第二條，判決如主文。
本案經檢察官乙○○到庭執行職務
中      華      民      國    九十一    年      七      月      三    日
                                      臺灣臺北地方法院交通法庭
                                          法  官  張  江  澤
右正本證明與原本無異。
如不服本判決，應於判決送達後十日內，向本院提出上訴狀。
                                          書記官  石  幸  代
中      華      民      國      九十一    年      七      月      五    日
附錄本案論罪科刑法條全文：
刑法第一百八十五條之三
服用毒品、麻醉藥品、酒類或其他相類之物，不能安全駕駛動力交通工具而駕駛者，
處一年以下有期徒刑、拘役或三萬元以下罰金。
